臺灣高雄地方法院民事判決
111年度雄簡字第208號
原      告  丁啟倫  
被      告  顏昶斌  

            顏旭瑋  

上列當事人間請求損害賠償事件，本院於民國111 年3 月16 日
言詞辯論終結，判決如下：
    主      文
被告應給付原告新臺幣壹拾壹萬陸仟貳佰捌拾元。
原告其餘之訴駁回。
訴訟費用由被告負擔百分之二十六，餘由原告負擔。
本判決得假執行。但被告如以新臺幣壹拾壹萬陸仟貳佰捌拾元為
原告預供擔保，得免為假執行。
    事實及理由
一、被告經合法通知未於言詞辯論期日到場，核無民事訴訟法第
    386 條各款所列情形，爰依原告聲請，由其一造辯論而為判
    決。
二、原告主張：被告於民國109 年10月2日在左營文康路40號前
    毆傷原告，傷害部分業經臺灣橋頭地方法院110年度簡字第1
    667號判處罪刑確定在案。原告因傷支出醫藥費用新臺幣（
    下同）6萬元、修車費用7,400元、營業損失270,000元（計
    算式：3000元×90天＝270,000元），並請求精神慰撫金10萬
    元，爰依民法第184 條第1 項前段規定提起本件訴訟，並聲
    明：被告應賠償原告437,400元。
三、被告未於言詞辯論期日到場，亦未提出準備書狀做任何聲明
    或陳述。 
四、得心證之理由
  ㈠按因故意或過失，不法侵害他人之權利者，負損害賠償責任
    ；不法侵害他人之身體、健康、名譽、自由、信用、隱私、
    貞操，或不法侵害其他人格法益而情節重大者，被害人雖非
    財產上之損害，亦得請求賠償相當之金額，其名譽被侵害者
    ，並得請求回復名譽之適當處分，民法第184 條第1 項前段
    、第195 條第1 項固定有明文。
  ㈡原告前以被告上開行為涉及傷害罪嫌為由，對被告提起傷害
    罪刑事告訴，經臺灣橋頭地方法院110年度簡字第1667號判
    處被告各處有期徒刑4月確定在案，有前開刑事判決書在卷
    可稽（本院卷第29-31頁），是原告所主張此部分事實，自
    堪認定。 
　㈢原告主張被告應賠償原告437,400元，是否有理由，茲分述如
    下：
　⒈醫療費用部分：原告主張因被告傷害行為受有左手肘鷹嘴突
    骨折，請求6萬元之醫療費用，並提出榮總之診斷證明書、
    醫療費用收據為證（本院卷15-19頁）。經核原告自行繳付
    之醫療費用共計1,840元（計算式：1,670＋170＝1,840），且
    屬因傷必要支出，應予准許。至於逾此部分之金額，悉由健
    保為給付，此部分難認為原告之損害，其請求不應准許。
　⒉修車費用部分：按物被毀損時，被害人除得依民法第196 條
    請求賠償外，並不排除民法第213 條至第215 條之適用，惟
    修復費用以必要者為限，如係以新品換舊品，應予折舊（最
    高法院82年度台上字第892號判決意旨參照）。原告主張計
    程車之修理費用為7,400 元（零件費用3,400 元、工資費用
    1,500元、烤漆費用2,500元），已提出估價單為證（本院卷
    第15頁），經核屬修繕車輛必要花費，此部分主張堪認屬實
    。惟系爭計程車既以全新零件更換遭損壞之舊零件，自應將
    零件折舊部分自損害賠償額中予以扣除，並參酌營利事業所
    得稅查核準則第95條第6 項規定「固定資產提列折舊採用定
    率遞減法者，以1 年為計算單位，其使用期間未滿1 年者，
    按實際使用之月數相當於全年之比例計算之，不滿1 月者，
    以1 月計」；依行政院公佈之固定資產耐用年數表及固定資
    產折舊率表所示，運輸業用客車、貨車折舊年限為4 年，系
    爭自小客車係101年3 月出廠，有車籍資料查詢可參（本院
    卷第27頁），迄至本案發生時之109 年10月2 日止，已逾使
    用年限，則零件扣除折舊後之修復費用估定為680元【計算
    方式：1.殘價＝取得成本÷( 耐用年數＋1)即3,400÷(4+1)≒680
    （小數點以下四捨五入）；2.折舊額 ＝(取得成本－殘價)×1/
    （耐用年數）×（使用年數）即(3,400－680) ×1/4×（8+8/12
    ）≒2,720（小數點以下四捨五入）；3.扣除折舊後價值＝（
    新品取得成本－折舊額）即3,400－2,720＝680】；再加計不用
    計算折舊的工資1,500元、烤漆2,500元後，系爭計程車之必
    要修理費用為4,680元（計算式：680＋1,500＋2,500＝4,680）
    ，原告得請求之修理費用金額為4,680元。
　⒊原告主張受有營業損失90天，以每日營業收入為3,000元計
    算得請求共270,000元部分：原告已提出榮總診斷證明書，
    上載109年10月7日至109年10月8日行骨折開放復位及內固定
    手術，109年10月10日離院，應休息3個月等語(本院卷第19
    頁) ，是原告得請求之營業損失以90日計算應為合理；另原
    告主張每日營業損失為3,000元，卻無法提出相關營業收入
    證明為佐，是原告關於其主張每日營業損失3,000元並未能
    舉證證明以實其說，惟原告為職業駕駛確實因而受有營業損
    失應可認定，本院參酌交通部統計處於109 年10月之統計通
    報上記載，108 年專職計程車駕駛人（有加入車隊）平均每
    月營業收入51,960元，支出22,040元，收支相抵後每月淨收
    入為29,920元(本院卷第75頁) ，認較為合理；是原告得請
    求被告賠償之營業損失應為89,760元( 計算式：29,920×3=8
    9,760元) ；原告其餘金額之請求則無理由而應予駁回。 
　⒋精神慰撫金部分：慰撫金部分按不法侵害他人之身體、健康
    、名譽、自由、信用、隱私、貞操，或不法侵害其他人格法
    益而情節重大者，被害人雖非財產上之損害，亦得請求賠償
    相當之金額，民法第195 條第1 項前段定有明文。又慰撫金
    之多寡，應斟酌雙方之身份、地位、資力與加害之程度及其
    他各種情形核定相當之數額；其金額是否相當，自應依實際
    加害情形與被害人所受之痛苦及雙方之身份、地位、經濟狀
    況等關係決定之。經查，被告因不法侵害原告之身體，致原
    告系爭傷害，已如前述，揆諸前揭法律規定，原告就其所受
    非財產上損害向被告請求損害賠償，為有理由，應予准許。
    本院斟酌原告所受傷害之傷勢程度、所須休養期間、復原情
    形及精神痛苦，再衡量原告自陳之學歷、職業、收入、資產
    狀況等節（本院卷第98頁），並參酌兩造之財產資力（有兩
    造之稅務電子閘門財產所得調件明細表可參，因屬個人隱私
    ，僅予參酌，不予揭露）等一切情狀，認精神慰撫金數額以
    20,000元為適當，逾此範圍之部分，則屬過高，不應准許。
     
  ⒌從而，原告得向被告請求之金額為116,280元（計算式：1,84
    0＋4,680＋89,760＋20,000＝116,280元）。
五、綜上所述，原告依侵權行為法律關係，請求被告給付116,28
    0元，為有理由，應予准許。逾此範圍之請求，為無理由，
    應予駁回。
六、本判決原告勝訴部分係依民事訴訟法第427 條第1 項所規定
    之適用簡易訴訟程序所為被告敗訴之判決，爰依同法第389
    條第1 項第3 款規定依職權宣告假執行。另依民事訴訟法第
    392 條第2 項之規定，依職權宣告被告預供擔保免為假執行
    之金額。
七、訴訟費用負擔之依據：民事訴訟法第79條。
中　　華　　民　　國　　111 　年　　4 　　月　　20　　日
                  高雄簡易庭  法  官   鄧怡君
以上正本係照原本作成。
如對本判決上訴，須於判決送達後20日內向本院提出上訴狀。如
委任律師提起上訴者，應一併繳納上訴審裁判費。　　　　　　
　　　
中　　華　　民　　國　　111 　年　　4 　　月　　20　　日
                              書記官   吳語杰